臺灣板橋地方法院刑事判決                          九十年度易字第二九六六號
    公  訴  人  臺灣板橋地方法院檢察署檢察官
    被      告  甲○○
右列被告因損害債權案件，經檢察官提起公訴 (九十年度偵字第一一四三一號），本
院判決如左：
    主  文
甲○○債務人於將受強制執行之際，意圖損害債權人之債權，而處分其財產，處有期
徒刑肆月，如易科罰金，以佰元折算壹日。
    事  實
一、甲○○於民國八十八年九月十二日，與乙○○在臺北市○○○路與和平西路口，
    發生交通事故，而於九十年三月六日經臺北市萬華區調解委員會成立調解：「甲
    ○○願給付賠償金新台幣（下同）十萬元，調解日先交付五千元，餘自九十年四
    月起，於每月十二日各給付三千元，至末一期給付五千元清償完畢」，該調解書
    嗣經臺灣臺北地方法院核定在案。嗣甲○○僅給付乙期款項，自九十年五月起即
    未再給付，復於將受強制執行之際，意圖損害乙○○之債權，於九十年四月十六
    日，將其所有座落於臺北縣中和市○○○段頂南勢角小段第一三四之二地號土地
    所有權應有部分一萬分之四七一及其上建物即門牌號碼臺北縣中和市○○街五之
    二號二樓（起訴書誤載為三樓）售予黃達星，並移轉登記於黃達星所有，足生損
    害於債權人乙○○之債權。
二、案經乙○○訴請臺灣板橋地方法院檢察署檢察官偵查起訴。
    理  由
一、訊據被告甲○○雖坦承其於右揭時地將上述不動產出售並移轉登記予黃達星所有
    之事實，惟矢口否認有何犯行，辯稱：伊原本即準備出售該不動產，並非故意要
    毀損乙○○之債權，且伊認為與告訴人乙○○間之過失傷害案件證據不足，伊不
    承認調解，想要再協調一次云云。經查，被告甲○○與乙○○因交通事故事件，
    而於九十年三月六日經臺北市萬華區調解委員會調解成立，被告願給付賠償金十
    萬元予告訴人乙○○，該調解書業經臺灣臺北地方法院准予核定等情，有調解書
    及臺北市萬華區公所九十年三月十九日北市萬調字第九○二○五二○九○○號函
    在卷可稽（偵卷第五頁起至第八頁）。又查，被告甲○○於八十年四月十六日，
    將其所有座落於臺北縣中和市○○○段頂南勢角小段第一三四之二地號土地所有
    權應有部分一萬分之四七一及其上建物即門牌號碼臺北縣中和市○○街五之二號
    二樓售予黃達星，並移轉登記於黃達星所有之事實，亦有臺北縣中和地政事務所
    土地登記謄本在卷可憑（偵卷第九頁起至第十一頁）。參以被告甲○○對前揭其
    與告訴人乙○○間經調解成立尚須賠償十萬元，仍感不平，不承認該調解書之效
    力等情，業據被告供明在卷，則被告甲○○於距調解成立之日起約四十日之期間
    內迅速將名下不動產出售並移轉登記予黃達星所有，堪認被告甲○○主觀上應有
    逃避強制執行之目的。是被告所辯，顯係卸責之詞，不足採信。本件事證明確，
    被告犯行堪以認定。
二、所謂「將受強制執行之際」，係指得有強制執行名義，且在強制執行名義未終結
    前之期間而言。本件被告甲○○於債權人取得強制執行名義而強制執行程序尚未
    終結前，將其所有土地出售移轉登記於黃達星，核被告甲○○所為，係犯刑法第
    三百五十六條之損害債權罪。爰審酌被告犯罪之動機、目的、手段，及其品行、
    生活狀況、智識程度、犯罪所生之損害，及犯罪後未再賠償告訴人等一切情狀，
    量處如主文所之刑，並諭知易科罰金之折算標準。
據上論斷，應依刑事訴訟法第二百九十九條第一項前段，刑法第三百五十六條、第四
十一條第一項，罰金罰鍰提高標準條例第一條前段、第二條，判決如主文。
本案經檢察官洪清秀到庭執行職務
中      華      民      國      九十一      年      五      月    十三  日
                                  臺灣板橋地方法院刑事第四庭
                                          法  官  李  崇  豪
右正本證明與原本無異。
如不服本判決，應於判決送達後十日內，向本院提出上訴狀。
                                          書記官  金  和  國
中      華      民      國      九十一      年      五      月    十四  日
附錄法條全文：
刑法第三百五十六條
債務人於將受強制執行之際，意圖損害債權人之債權，而毀壞、處分或隱匿其財產者
，處二年以下有期徒刑、拘役或五百元以下罰金。
